臺灣桃園地方法院交通事件裁定　　 94年度交聲字第283號
異　議　人　甲○○
原處分機關　交通部公路總局新竹區監理所中壢監理站
上列受處分人因違反道路交通管理處罰條例案件，對於交通部公
路總局新竹區監理所中壢監理站94年6 月2 日所為壢監裁字第53
－ＤＡ0000000 號、53D1A987704 裁決處分不服，聲明異議，本
院裁定如下：
    主  文
原處分均撤銷。
甲○○汽車駕駛人，爭道行駛，不依規定駛入來車道，處罰鍰新
臺幣玖佰元，並記違規點數壹點。又汽車駕駛人駕駛汽車，其吐
氣所含酒精濃度超過規定標準每公升零點伍伍毫克以上，因而肇
事致人受傷，處罰鍰新臺幣肆萬玖仟伍佰元，並吊扣駕駛執照貳
年。
    理  由
一、原處分意旨略以：異議人即受處分人甲○○於民國94年1 月
    13日22時14分許，駕駛車牌號碼EK─2322號自用小客車，在
    中壢市○○路133 號前，與李賢娃所駕駛車牌號碼QE2 —59
    3 號輕機車發生碰撞，造成李賢娃受傷，經桃園縣政府警察
    局交通隊中壢分隊員警以異議人酒後駕車，經酒精測定器測
    定值為每公升1.18毫克，且於劃有分向限制線段駛入來車車
    道肇事致人受傷，而依道路交通管理處罰條例第45條第1 項
    第3 款、第61條第3 項第1 款，裁處異議人罰鍰新臺幣（下
    同）九百元，並記違規點數4 ?I ，另依同法第35條第1 項
    第?款之規定，裁處異議人罰鍰5,7000元，並吊扣駕照24個
    月等語。
二、異議人聲明異議意旨略以：酒精濃度測試單非現場實測並經
    本人簽名，係返回部後警局要求本人連同違規通知書一同補
    簽，異議人當場要求驗血以確認血液中酒精濃度遭拒，嚴重
    侵害異議人之權益，酒後生理協調平衡檢測紀錄表中所列項
    目未一一對異議人檢測，係警員逕自填寫不合格，又李賢娃
    於案發當日送醫包紮後已返家，迄今未聞有何後遺症，為此
    聲明異議等語。
三、經查：
    異議人甲○○對其於上揭時、地，酒後駕車並肇事之事實，
    於警詢時坦承不諱，且異議人為警攔撿盤查後，經警測得其
    呼氣所含酒精濃度為每公升1.18毫克，亦有酒精濃度測定單
    1 份在卷可稽，此外，復有刑法第185 條之3 案件觀察紀錄
    表各1 份附卷為佐。而按行為人如飲酒後其吐氣所含酒精成
    分已達每公升0.55毫克或血液濃度達0.11 %以上，肇事率為
    一般正常人之10倍，應認已達「不能安全駕駛」之標準，法
    務部88年5 月18日法88檢字第001669號函定有明文。另依照
    交通部運輸研究所79年年8 月對駕駛人行為之研究（酒醉駕
    車對駕駛行為之分析研究）指出，吐氣每公升酒精含量0.25
    毫克等於血液中酒精濃度（BloodAlcoholConcentration ，
    簡稱BAC）百 分之0.05（亦即每100 毫升血液中含50毫克酒
    精），而(一)BAC 到達百分之0.03至百分之0.05時，對駕駛能
    力之影響為：多數駕駛人心境逐漸變幻不定、視覺與反應靈
    敏性減弱、對速度及距離的判斷力差。對心理行為之影響為
    ：觀察力逐漸欠缺、心情漸趨輕鬆、自信心增加、多話、精
    神狀態處於陶醉感。(二)BAC 到達百分之0.05至百分之0.08時
    ，對駕駛能力之影響為：反應遲鈍：駕駛能力受損、遲而不
    決或決而不行。對心理行為之影響為：情緒鬆散、感情與行
    為趨向誇張、肌肉不協調、精神處於興奮狀態。(三))BAC到達
    百分之0.08至百分之0.15時，對駕駛能力之影響為：判斷力
    嚴重受到影響、體能與精神協調受損、駕駛之體能困難增加
    。對心理行為之影響為：產生情緒異常現象、步伐不平穩、
    言語不清、反應惡劣、記憶及判斷力受損、精神處於錯亂狀
    態。(四)BAC 超過百分之0.15，對駕駛能力之影響為：視線搖
    晃、駕駛已進入恍惚狀態、判斷及理解遭到扭曲、駕駛不穩
    定。對心理行為之影響為：意識不明、嘔吐、站、走及講話
    困難、責任感喪失、精神處於麻痺狀態。(五)BAC 超過百分之
    0.5 ，對駕駛能力之影響為：無法開車。對心理行為之影響
    為：爛醉如泥、失去知覺可能致死、精神處於昏睡狀態。本
    件異議人之酒精測定值已達呼氣每公升1. 18 毫克，有如前
    述，超過每公升0.55毫克之標準，換算BAC 值為百分之0.23
    6 ，依上開說明，其視線、行動、判斷、理解能力等均受到
    相當程度之影響而減退，駕駛能力呈不穩定狀態，且意識不
    明、精神處於麻痺狀態，復參酌異議人飲酒後駕車行經上開
    路段，竟逆向行駛侵入對向車道，而碰撞對向車道正常行駛
    之李賢娃所騎乘之機車肇事等情，亦據被害人李賢娃、及目
    擊車禍發生經過之證人劉得龍於警詢時供述綦詳，並互核相
    符，此外，復有警製道路交通事故現場圖附卷為佐，堪信上
    情為實，由此益見異議人顯已達不能安全駕駛之程度至明，
    異議人辯稱應再對伊施以血液酒精濃度測試云云，顯無必要
    。另異議人雖辯稱：酒精濃度測試單非現場實測並經本人簽
    名，觀測紀錄表所列項目並未一一對伊檢測云云。惟查，駕
    駛人酒後生理協調平衡檢測紀錄卡之記載內容及員警對被告
    實際施以何種檢測內容，乃員警依法執行其職務而製作，不
    論結果如何，僅係供法院參考之用並無絕對拘束力，亦不影
    響本院前開就異議人有服用酒類不能安全駕駛動力交通工具
    而駕駛事實之認定。綜上所述，本件異議人有上開違規事實
    明確，異議人前開所辯各節，均不足採信，本件異議人之異
    議為無理由。
四、異議人確有飲酒後駕車（肇事後經警測得酒精呼氣濃度每公
    升1.18毫克），於上開時、地，逆向駛入來車車道，肇事致
    人受傷等違規情事，又異議人於應到案期限內到案聽候裁決
    ，有舉發違反道路交通管理事件通知單、陳述單各1 紙附卷
    可稽。原處分機關就異議人酒後駕車肇事致人受傷之違規事
    實部分，依道路交通管理處罰條例第35條第1 項第1 款，裁
    處異議人罰鍰5,700 元，並吊扣駕照2 年（裁決案號：壢監
    裁字第裁53—D1A987704 號），依違反道路交通管理事件統
    一裁罰基準表之規定，異議人係於應到案期限內到案聽候裁
    決，故難認原裁處罰鍰5,700 元為允當；又原處分機關就異
    議人逆向駛入來車車道之違規事實部分，依道路交通管理處
    罰條例第45條條第1 項第1 款、第61條第3 項第1 款，裁處
    異議人罰鍰900 元，並記違規點數4 點（裁決案號：壢監裁
    字第53－ＤＡ0000000 號），就肇事致人受傷部分既已於上
    開裁決案號：壢監裁字第裁53—D1A987704 號裁處，有重複
    處罰之違誤。異議人之異議雖無理由，然原處分既均有可議
    之處，即屬無可維持，爰撤銷原處分，就異議人爭道行駛，
    不依規定駛入來車道，依道路交通管理處罰條例第45條第1
    項第3 款、第63條第1 項第1 款、違反道路交通管理事件統
    一裁罰基準表之規定，處罰鍰900 元，並記違規點數1 點，
    另就異議人駕駛汽車，其吐氣所含酒精濃度超過規定標準每
    公升0.55毫克以上，因而肇事致人受傷，依道路交通管理處
    罰條例第35條第1 項第1 款、違反道路交通管理事件統一裁
    罰基準表之規定，處罰鍰新臺幣49,500元，並吊扣駕駛執照
    2年，以資適法。
據上論斷，應依道路交通案件處理辦法第20條前段，裁定如主文
。
中　　華　　民　　國　　94　　年　　12　　月　　30　　日
                        臺灣桃園地方法院交通法庭
                              法  官  張明儀
以上正本證明與原本無異。
如不服本裁定，應於裁定送達後5 日內向本院提出抗告狀。
　　　　　　　　　　　　　　　書記官　吳瓊英
中　　華　　民　　國　　95　　年　　2 　　月　　3 　　日
